【裁判字號】    95,訴緝,45
【裁判日期】    950518
【裁判案由】    毒品危害防制條例等
【裁判全文】
臺灣桃園地方法院刑事判決              95年度訴緝字第45號
公  訴  人  臺灣桃園地方法院檢察署檢察官
被      告  甲○○
指定辯護人  本院公設辯護人   林銘宏
上列被告因違反毒品危害防制條例等案件，經檢察官提起公訴（
九十四年度偵字第二六三九號），本院判決如下：
    主  文
甲○○連續意圖營利，聚眾賭博，處有期徒刑肆月，扣案如附表
一所示之物均沒收；又幫助連續販賣第二級毒品，處有期徒刑肆
年，扣案如附表二所示驗餘之物均沒收銷燬之、研磨器壹組沒收
。應執行有期徒刑肆年貳月，扣案如附表一所示之物及研磨器壹
組均沒收、如附表二所示驗餘之物均沒收銷燬之。
    事  實
一、甲○○意圖營利，且基於概括之犯意，自民國九十三年十一
    月底起，連續提供桃園縣楊梅鎮○○里○鄰○○路三百三十
    二號住處作為公眾得出入之賭博場所，並設置骰子、碗公等
    賭具，並架設其所有之監視器一組以監控出入人員及規避警
    方查緝，聚集不特定之多數人在上址自由進出，以每注新臺
    幣（下同）一百元至二百元不等，以擲出骰子點數大小決定
    輸贏之方式賭博財物，甲○○則與前來賭博之人以上開方式
    對賭，並另向每人收取一百元之茶水費以營利。嗣於九十四
    年一月二十九日下午五時許，適有廖文正、陳興平、張志鴻
    （以上三人業經本院另行審結）及陳逸濤在上址與甲○○以
    上開方式對賭，經警持搜索票當場查獲，並於賭桌上扣得如
    附表一所示之物。
二、甲○○又明知甲基安非他命係毒品危害防制條例第二條所規
    定之第二級毒品，不得非法持有、轉讓及販賣，竟基於幫助
    綽號「小風」之鄭紹鴻（由檢察官另行偵辦）販賣第二級毒
    品甲基安非他命之犯意，自九十三年底某日起至九十四年一
    月十九日止，提供其上開住處及其所有之研磨器一組予鄭紹
    鴻，使鄭紹鴻得以於該處先將第二級毒品甲基安非他命加以
    研磨並分裝為小包後，再聯絡買主前往該處，以每小包一千
    元之代價，連續五、六次在該處販賣甲基安非他命予不詳姓
    名之買主。嗣員警於前揭時間執行搜索時，併扣得如附表二
    所示之物及上開研磨器一組，而查悉上情。
三、案經桃園縣政府警察局楊梅分局報請臺灣桃園地方法院檢察
    署檢察官偵查起訴。
    理  由
一、前開事實，業據被告直承無訛（見本院九十五年三月二十四
    日準備程序筆錄及九十五年五月四日審判筆錄），核與同案
    被告廖文正、陳興平、張志鴻、陳逸濤於檢察官偵查中供承
    情節相符，且經證人彭金鳳於檢察官偵查中證述甚詳，並有
    如附表一、附表二所示之物及研磨器一組扣案可稽（其中附
    表二所示之物，經送內政部警政署刑事警察局鑑定結果，含
    有第二級毒品甲基安非他命成分，有該局九十四年四月十一
    日刑鑑字第０九四００二八二七四號鑑定書附卷可參），被
    告自白堪認與事實相符，本件事證明確，被告犯行均堪認定
    。
二、核被告事實一部分所為，係犯刑法第二百六十六條第一項前
    段之在公眾得出入之場所賭博財物罪（起訴書雖漏列此部分
    法條，業據蒞庭實行公訴之檢察官補充應適用此部分法條）
    及同法第二百六十八條之意圖營利供給賭博場所罪、意圖營
    利聚眾賭博罪；被告事實二部分所為，則係幫助犯毒品危害
    防制條例第四條第二項之販賣第二級毒品罪。被告先後多次
    普通賭博、供給賭博場所及聚眾賭博等犯行，其時間均緊接
    ，所犯均為構成要件相同之罪，顯均係基於概括犯意為之，
    均為連續犯，應依刑法第五十六條之規定各論以一罪，並加
    重其刑。又其以一行為觸犯上開三罪名，屬想像競合犯，應
    依刑法第五十五條之規定，從一重之意圖營利聚眾賭博罪處
    斷。被告以幫助之意提供場所，使鄭紹鴻便於遂行其販賣第
    二級毒品甲基安非他命之行為，屬毒品危害防制條例第四條
    第二項販賣第二級毒品罪之幫助犯，爰依刑法第三十條第二
    項之規定，按正犯之刑減輕之。按連續幫助與幫助連續原屬
    有別，如基於概括犯意，多次幫助他人犯罪，為連續幫助；
    如以一幫助行為，幫助他人連續犯罪，則為幫助連續，就幫
    助犯言，僅有一次之犯罪行為（最高法院八十六年度臺上字
    第五六八０號判決意旨參照），本件被告雖幫助鄭紹鴻多次
    販賣第二級毒品，然因僅有一次提供場所及研磨器之幫助行
    為，依上開說明，應僅成立一幫助之罪，公訴人認為被告此
    部分行為係基於概括犯意應成立連續犯云云，尚有未洽。被
    告所犯上開意圖營利聚眾賭博及幫助販賣第二級毒品等二罪
    間犯意各別、行為不同，應予分論併罰。爰審酌被告聚眾賭
    博，以獲取利益，又幫助販賣第二級毒品，期間非短，對於
    我國人民身體健康及社會治安之危害可謂甚鉅，惡性非輕，
    惟念其犯後終能坦承犯行，尚知悔悟等一切情狀，分別量處
    如主文所示之刑，並定其應執行之刑。
三、扣案之骰子十五顆、碗公一個，屬當場賭博之器具，監視器
    一組則為被告所有供其本件聚眾賭博犯罪所用之物，均為被
    告坦認在卷，爰分別依刑法第二百六十六條第二項及同法第
    三十八條第一項第二款之規定宣告沒收。另警方於上開搜索
    時，雖共扣得四萬一千元（含被告一萬七千元、廖文正七千
    元、陳興平七千元、陳逸濤九千一百元），惟被告供稱：其
    遭扣押之一萬七千元中，僅七千元係賭桌上之賭資，其餘一
    萬元係另由皮包內拿出，與賭博無關，陳逸濤遭扣押之九千
    一百元中，僅四千一百元係在賭桌上之賭資，其餘五千元係
    自其口袋內拿出的等語，本院查無確據證明上開自皮包及口
    袋內取出之共一萬五千元，確係由賭檯上扣得之財物或屬犯
    罪所得之物，故就此部分金額尚無從宣告沒收，而其餘之二
    萬五千一百元，確係由賭桌上扣得之賭資，則為被告供承無
    訛，爰依刑法第二百六十六條第二項之規定，無論屬何人所
    有，均宣告沒收。扣案如附表二所示驗餘之甲基安非他命，
    屬第二級毒品，爰均依毒品危害防制條例第十八條第一項前
    段宣告沒收銷燬之。扣案之研磨器一組，係被告所有供其本
    件幫助販賣毒品所用之物，且業經扣案，並無全部或一部不
    能沒收之情形，爰依毒品危害防制條例第十九條第一項前段
    宣告沒收。
據上論斷，依刑事訴訟法第二百九十九條第一項前段，毒品危害
防制條例第四條第二項、第十八條第一項前段、第十九條第一項
前段，刑法第十一條、第五十六條、第二百六十六條第一項前段
、第二項、第二百六十八條、第五十五條、第三十條第一項前段
、第二項、第三十八條第一項第二款、第五十一條第五款，罰金
罰鍰提高標準條例第一條前段。
本案經檢察官徐則賢到庭執行職務。
中    華    民    國    95    年    5     月    18    日
                  刑事第八庭  審判長法  官  曾家貽
                                    法  官  吳為平
                                    法  官  袁雪華
上正本證明與原本無異。
如不服本判決，應於判決送達後10日內向本院提出上訴狀（應附
繕本），上訴於臺灣高等法院。
                                    書記官  邱仲騏
中    華    民    國    95    年    5     月    18    日
附錄本案論罪科刑之法條：
毒品危害防制條例第4條第2項
製造、運輸、販賣第二級毒品者，處無期徒刑或 7 年以上有期徒
刑，得併科新臺幣 7 百萬元以下罰金。
毒品危害防制條例第18條第1項
查獲之第一、二級毒品及專供製造或施用第一、二級毒品之器具
，不問屬於犯人與否，均沒收銷燬之；查獲之第三、四級毒品及
製造或施用毒品之器具，無正當理由而擅自持有者，均沒入銷燬
之。但合於醫藥、研究或訓練之用者，得不予銷燬。
毒品危害防制條例第19條第1項
犯第 4 條至第 9 條、第 12 條、第 13 條或第 14 條第 1 項、
第2 項之罪者，其供犯罪所用或因犯罪所得之財物，均沒收之，
如全部或一部不能沒收時，追徵其價額或以其財產抵償之。
中華民國刑法第266條第1項
(普通賭博罪與沒收物)
在公共場所或公眾得出入之場所賭博財物者，處一千元以下罰金
。但以供人暫時娛樂之物為賭者，不在此限。
中華民國刑法第268條
(圖利供給賭場或聚眾賭博罪)
意圖營利，供給賭博場所或聚眾賭博者，處三年以下有期徒刑，
得併科三千元以下罰金。
附表一
賭具骰子十五顆、碗公一個
被告所有供其本件聚眾賭博所用之監視器一組
賭資共新臺幣二萬五千一百元
附表二
甲基安非他命共四十八包（驗前總毛重六七‧八二公克，因鑑
定耗損０‧０七公克，餘六七‧七五公克，純度百分之九十六‧
二）


司法院資訊處製作；財團法人民間司法改革基金會備份。
